臺灣板橋地方法院民事裁定　　　　　　100年度監字第481號
聲　請　人　林志皇
相　對　人　林周澄子
關　係　人　林品臻
上列當事人間聲請選定監護人事件，本院裁定如下：
    主    文
選定林志皇（男，民國○○年○ 月○ 日生，身分證統一編號：Ｚ
000000000 號）為受監護宣告之人林周澄子之監護人。
指定林品臻（女，民國○○年○ 月○○日生，身分證統一編號：Ｚ
000000000 號）為會同開具財產清冊之人。
聲請程序費用由聲請人負擔。
    理    由
一、按民法總則中華民國97年5 月2 日修正之條文施行前，已為
    禁治產宣告者，視為已為監護宣告，於修正施行後，適用修
    正後之規定，民法總則施行法第4 條第2 項定有明文。次按
    受監護宣告之人應置監護人。法院為監護之宣告時，應依職
    權就配偶、四親等內之親屬、最近1 年有同居事實之其他親
    屬、主管機關、社會福利機構或其他適當之人選定1 人或數
    人為監護人，並同時指定會同開具財產清冊之人。法院為前
    項選定及指定前，得命主管機關或社會福利機構進行訪視，
    提出調查報告及建議。監護之聲請人或利害關係人亦得提出
    相關資料或證據，供法院斟酌。法院選定監護人時，應依受
    監護宣告之人之最佳利益，優先考量受監護宣告之人之意見
    ，審酌一切情狀，並注意下列事項：(一)受監護宣告之人之
    身心狀態與生活及財產狀況。(二)受監護宣告之人與其配偶
    、子女或其他共同生活之人間之情感狀況。(三)監護人之職
    業、經歷、意見及其與受監護宣告之人之利害關係。(四)法
    人為監護人時，其事業之種類與內容，法人及其代表人與受
    監護宣告之人之利害關係。民法第1110條、第1111條、第11
    11條之1 分別定有明文。
二、本件聲請意旨略以：受監護宣告人林周澄子係聲請人之母，
    前經鈞院以97年度禁字第375 號民事裁定宣告其為禁治產人
    ，現因受監護宣告人林周澄子之配偶、父母均已過世，其現
    無法定監護人，而聲請人之兄弟姊妹均一致同意推選聲請人
    為林周澄子之監護人、林品臻為會同開具財產清冊之人，為
    此聲請選定聲請人為受監護宣告人林周澄子之監護人，並指
    定受監護宣告人林周澄子之女林品臻為會同開具財產清冊之
    人等語。
三、經查，聲請人主張上揭事實，業據其提出戶籍謄本、同意書
    親屬系統表、臺北縣三峽鎮戶政事務所函等件為證，並有本
    院97年度禁字第375 號民事裁定1 件在卷可稽，自堪信為真
    實。本院審酌聲請人為受監護宣告人林周澄子之子，有意願
    擔任林周澄子之監護人，且林周澄子平日即由聲請人負責照
    顧等情狀，認聲請人應有監護林周澄子之能力，並適於任之
    ，是由聲請人任監護人，符合受監護宣告人林周澄子之最佳
    利益，爰依民法第1111條第1 項之規定，選定聲請人林志皇
    為受監護宣告人林周澄子之監護人。另本院參酌林品臻為受
    監護宣告人林周澄子之女，以及林品臻同意擔任會同開具財
    產清冊之人之意願，爰依上揭規定，指定林品臻為會同開具
    財產清冊之人。
四、依非訟事件法第21條第1 項前段，裁定如主文。
中    華    民    國   100    年    10    月    28    日
                      家事法庭  法  官  邱景芬
以上正本係照原本作成。
如對本裁定抗告，須於裁定送達後10日之不變期間內，向本院提
出抗告狀，並繳納抗告費新臺幣1,000元。
中    華    民    國   100    年    10    月    29    日
                                書記官  高小婷